【裁判字號】    95,上訴,534
【裁判日期】    950727
【裁判案由】    毒品危害防制條例
【裁判全文】
臺灣高等法院臺中分院刑事判決         95年度上訴字第534號
上  訴  人
即  被  告  乙○○
上列上訴人因毒品危害防制條例案件，不服臺灣彰化地方法院94
年度訴字第1686號中華民國94年12月30日第一審判決（起訴案號
：臺灣彰化地方法院檢察署94年度毒偵字第3742號），提起上訴
，本院判決如下：
    主  文
上訴駁回。
    犯罪事實：
一、乙○○於民國90年間，曾因違反毒品危害防條例等案件，經
    臺灣彰化地方法院以90年度易字第782號分別判處有期徒刑8
    月、5月，合併定應執行為有期徒刑1年；91年間，又因違反
    毒品危害防條例案，再經臺灣彰化地方法院以91年度訴字第
    368號判處有期徒刑10月，並經法院裁定強制戒治。嗣上開3
    罪經裁定應執行有期徒刑1年9月，於93年 7月20日縮短刑期
    假釋出監，93年10月30日假釋期滿未經撤銷，視為執行完畢
    。另強制戒治部分，則於92年3月21日(原審誤載為同年月22
    日）執行完畢釋放。惟其仍未戒除毒癮，於上開強制戒治執
    行完畢釋放後 5年內，復於93年12月31日，在彰化縣彰化市
    ○○路6號住處，以將海洛因摻入香煙中點燃吸食之方式，
    施用第一級毒品海洛因 1次。嗣於94年1月4日上午10時30分
    許，因身為毒品列管人口經警通知前往彰化縣警察局彰化分
    局接受採尿檢驗之結果，呈現嗎啡陽性反應，始悉上情。
二、案經彰化縣警察局彰化分局移送臺灣彰化地方法院檢察署檢
    察官偵察起訴。
    理  由
一、訊據被告乙○○矢口否認有施用第一級毒品海洛因之犯行，
    辯稱：伊曾於93年12月中旬，在台北縣三重市發生車禍，可
    能因服用止痛藥及感冒藥水，致尿液中檢驗出嗎啡之陽性反
    應，伊於原審時雖曾自白施用海洛因，係因法官告知承認也
    要判，否認也一樣要判，但如承認的話會判的比較輕，所以
    伊才自白施用海洛因云云。惟查：
  (一)上開犯罪事實，除據被告於原審坦承不諱外（見原審卷第25
    、28頁），且被告經警採取之尿液送鑑定結果亦檢測之嗎啡
    之陽性反應，此有列管毒品人口尿液檢體採集送驗紀錄表 2
    份 (採尿時間分別為94年1月4日上午10時26分，及94年1月4
    日上午10時35分）及詮昕科技股份有限公司濫用藥物尿液檢
    驗報告2份附卷可參(見偵查卷第19至22頁），足徵被告於原
    審之自白確與事實相符，堪予採信。
  (二)被告雖以曾服用止痛藥及感冒藥水云云置辯，且被告所庭呈
    之藥品，其中之淺藍色圓型錠藥品經檢驗結果含有 Codeine
    之反應，經服用後尿液中有可能檢驗出嗎啡之反應等情，此
    有行政院衛生署管制藥品管理局鑑定書附卷可參（見本院卷
    第50頁）。惟按一般施用毒品者，8小時內約有80%量尿中排
    出，24小時後剩餘量之90%再排出， 72小時後仍有微量排出
    ，而因人體代謝差異，其代謝較慢者，於 120小時內利用較
    具公信力之儀器（如氣相層析質譜儀）仍有可能檢出等情，
    此有憲兵司令部80年5月7日鑑驗字第1746號在卷可參。是
    一般施用毒品者，可在其尿液中檢驗出嗎啡之陽性反應，最
    長應不超過 5日。查，被告最後一次施用上開藥品之時間，
    距經警採尿時已有10餘日等情，已據被告於本院審理時自承
    在卷（見本院卷第62頁），故依上開憲兵司令部函文所示，
    本案被告之尿液經檢測出海洛因之反應，顯與被告所辯服用
    庭呈之藥品無關，被告此部分之辯解自不足採。
  (三)被告曾因施用毒品案件，經送執行強制戒治後，嗣於 92年3
    月21日強制戒治期滿執行完畢等情，有臺灣高等法院被告前
    案紀錄表及刑案資料查註紀錄表附卷可稽。其於上開強制戒
    治執行完畢釋放後， 5年內再犯施用第一級毒品罪，應依法
    論科。
二、核被告所為，係犯毒品危害防制條例第10條第 1項之施用第
    一級毒品罪。被告施用前持有第一級毒品之低度行為，應為
    施用之高度行為所吸收，不另論罪。被告曾受如犯罪事實欄
    所示有期徒刑之宣告並經執行完畢等情，有上述刑案資料查
    註紀錄表附卷可參，其於受有期徒刑之執行完畢後， 5年內
    再犯本件有期徒刑以上之罪，為累犯，應依刑法第47條規定
    加重其刑。原審以被告罪證明確，適用毒品危害防制條例第
    10條第 1項，刑法第11條前段、第47條之規定，予以論罪，
    核無違誤，況被告素行不佳，前有多次毒品之前科，且前因
    違反毒品危害防制條例案件，經送強制戒治及刑之執行後，
    仍不知悔改，復故態復萌，再犯本案施用海洛因之犯行，顯
    見其不知警惕，然考其施用毒品係對於自身健康之戕害行為
    ，對他人權益損害非鉅，且犯後曾一度坦承犯行等一切情狀
    ，原審因而量處有期徒刑11月，亦屬妥適，被告上訴意旨仍
    執前詞指摘原判決不當，為無理由，應予駁回。
據上論結，應依刑事訴訟法第368條，判決如主文。
本案經檢察官甲○○到庭執行職務。
中    華    民    國    95    年    7    月    27    日
               刑事第十庭  審判長法  官  林  照  明
                                 法  官  唐  光  義
                                 法  官  蔡  名  曜
上列正本證明與原本無異。
如不服本判決應於收受送達後十日內向本院提出上訴書狀，其未
敘述上訴之理由者並得於提起上訴後十日內向本院補提理由書（
均須按他造當事人之人數附繕本）。
                                 書記官  劉  恒  宏
中    華    民    國    95    年    8     月    2     日
附錄本案論罪科刑法條：
毒品危害防制條例第10條第1項：
施用第一級毒品者，處6月以上5年以下有期徒刑。
                                                      Ｆ


司法院資訊處製作；財團法人民間司法改革基金會備份。
